臺灣臺北地方法院交通事件裁定　　　　　　　　　九十一年度交聲字第一六八九號
　　異　議　人
　　即受處分人　甲○○　男　三.
右列受處分人即異議人因違反道路交通管理處罰條例案件，對於臺北市交通事件裁決
所九十一年十月二十一日所為之處分（原處分案號：北市裁三字第裁二二—ＡＸＸ○
一八０四二號），聲明異議，本院裁定如左：
    主  文
原處分撤銷。
甲○○汽車駕駛人在禁止臨時停車處所停車，處罰鍰新臺幣玖佰元；又汽車駕駛人駕
駛汽車違反道路交通安全規則，因而肇事致人受傷，吊扣駕駛執照參個月。
    理  由
一、按汽車駕駛人停車時，在禁止臨時停車處所停車者，處新臺幣（下同）六百元以
    上一千二百元以下罰鍰；汽車駕駛人，駕駛汽車違反道路交通安全規則，因而肇
    事致人受傷者，吊扣其駕駛執照三個月至六個月，道路交通管理處罰條例第五十
    六條第一項第一款、第六十一條第三項分別定有明文。
二、本件受處分人即異議人甲○○於民國九十一年八月三日上午十一時三十五分許，
    駕駛七Ｄ－六四六八號自小客車，在臺北市○○區○○路北向南右側四六四號前
    劃有禁止臨時停車紅色標線處所停車後，開啟左前車門時，未注意來往車輛，致
    車門撞及同向直行、騎乘ＤＲＥ－四六九號輕型機車之楊阿斐右腳，使楊阿斐之
    右腳受有擦傷等傷害，經舉發機關臺北市政府警察局萬華分局交通分隊到場處理
    後，於同年八月二十三日舉發受處分人違反道路交通管理處罰條例第五十六條第
    一項第九款「汽車駕駛人停車時，停車時間、位置、方式、車種不依規定者，處
    六百元以上一千二百元以下罰鍰。」及同條例第六十一條第三項之規定，受處分
    人於應到案日期前向原處分機關臺北市交通事件裁決所陳述不服，經原處分機關
    調查結果，仍認定受處分人有上述違規行為，原處分機關乃於九十一年十月二十
    一日以受處分人違反道路交通管理處罰條例第五十六條第一項第九款及同條例第
    六十一條第三項（原處分機關贅引第一款）之規定，裁決受處分人罰鍰新台幣六
    百元，並吊扣駕駛執照三個月。
三、受處分人聲明異議意旨略以：（一）本案肇事日期為九十一年八月三日星期六，
    伊停車位置雖為劃設紅線路段，然僅為周一至周五，七時至十七時不可停車之路
    段，肇事日為週六，自應不在此限，（二）當時伊正待倒車進入停車格線中，實
    非違法臨時停車，（三）被害人無照駕駛，且裝載貨物超出車身限制，裝載貨物
    不捆紮結實，復被後方不明機車碰撞以致倒地，伊雖難謂無責，亦不應當負全責
    云云，經查，受處分人於九十一年八月三日上午十一時三十五分許，駕駛七Ｄ－
    六四六八號自小客車，在臺北市○○區○○路北向南右側四六四號前劃有禁止臨
    時停車紅色標線處所停車後，開啟左前車門時，未注意來往車輛，致車門撞及同
    向直行騎乘ＤＲＥ－四六九號輕型機車之楊阿斐右腳，使楊阿斐之右腳受有擦傷
    等傷害等情，有臺北市政府警察局交通警察大隊受理交通違規事件調查表、道路
    交通事故調查報告表、臺北市政府警察局交通事故分析研判表、臺北市政府警察
    局萬華分局交通分隊交通事故補充資料表、交通事故談話紀錄表及肇事現場照片
    四張在卷足憑，是前情要可認定。又自現場照片觀之，受處分人所駕之車所停放
    之位置確於劃設有紅色標線之區○○○道路交通標誌標線號誌設置規則第一百六
    十九條規定「禁止臨時停車線，用以指示禁止臨時停車路段，以劃設於道路緣石
    正面或頂面為原則，無緣石之道路得標繪於路面上，距路面邊緣以三○公分為度
    。本標線為紅色實線，線寬除設於緣石，正面者以緣石高度為準外，其餘皆為一
    ○公分。本標線得加繪紅色「禁止臨時停車」標字，三○公分正方，每字間隔三
    ○公分，沿本標線每隔二○公尺至五○公尺橫寫一組。本標線禁止時間為全日廿
    四小時，如有縮短之必要時，應以標誌及附牌標示之。」再參以系爭自小客車所
    在位置前有行人穿越道線，另亦屬路口法定禁止臨時停車區域，是該處交通管制
    並無時間、時段之區分乙情，有臺北市交通管制工程處九十一年十一月十八日北
    市交工規字第０九一三三六二八四００號函附卷可佐，是受處分人所稱該處於周
    六非屬禁止臨時停車路段云云，即無可採；又受處分人因開啟車門而致撞及楊阿
    斐乙節，已認定如前，此亦為受處分人所不否認，是若受處分人並非已停車，而
    係等待倒車進入停車格線中，則何有開啟車門之理？再受處分人有違規行為並致
    楊阿斐受有傷害等情，如前所述，即令楊阿斐或（及）第三人對於本件車禍之發
    生亦有過失，仍無礙於被告違規之事實，綜上各節，受處分人異議之理由均無足
    採，本件事證明確，受處分人停車時於劃設紅線禁止臨時停車之處所停車，並於
    開啟車門時未注意來往車輛，致人受傷之違規行為，堪以認定。
四、綜上所述，受處分人前述之違規行為，揆諸前揭說明，應依道路交通管理處罰條
    例第五十六條第一項第一款、第六十一條第三項之規定予以處罰。原處分機關援
    引同條例第五十六條第一項第九款、第六十一條第三項之規定，裁決受處分人罰
    鍰六百元，並吊扣駕駛執照三個月，自有未洽。本件受處分人之異議雖無理由，
    惟原處分既有不當，自應由本院將原處分撤銷，依道路交通管理處罰條例第五十
    六條第一項第一款、第六十一條第三項及違反道路交通管理事件統一裁罰基準表
    之規定，裁處如主文第二項所示，以資適法。
據上論斷，應依道路交通案件處理辦法第二十條前段，裁定如主文。
中      華      民      國    九十一    年    十二      月      三十    日
                                      臺灣臺北地方法院交通法庭
                                          法  官  陳  嘉  琪
右正本證明與原本無異。
如不服本裁定，應於裁定送達後五日內向本院提出抗告狀。
                                          書記官  林  素  霜
中      華      民      國    九十二    年     一       月       二     日
